臺灣高雄地方法院刑事判決　　　　　　　94年度訴字第3441號
公　訴　人　臺灣高雄地方法院檢察署檢察官
被　　　告　乙○○
　　　　　　　　　　（在臺灣高雄監獄受刑中）
上列被告因違反毒品危害防制條例案件，經檢察官提起公訴（94
年度毒偵字第6130號），本院於準備程序進行中，因被告就被訴
事實為有罪之陳述，經告知簡式審判程序意旨，並聽取公訴人及
被告之意見後，本院合議庭裁定由受命法官獨任依簡式審判程序
審理，判決如下：
    主  文
乙○○連續施用第一級毒品，累犯，處有期徒刑拾月。
    事  實
一、乙○○前於民國92年間，因竊盜案件，經本院以92年度訴字
    第109 號判處有期徒刑6 月，嗣經臺灣高等法院高雄分院撤
    銷原判決仍判處有期徒刑6 月確定。又於同年間，因涉犯竊
    盜案件，經本院以92年度簡字第3442號判處有期徒刑4 月確
    定，併前開宣告有期徒刑6 月之竊盜案件接續執行後，於93
    年8 月19日縮刑期滿執行完畢。另於92年間，因施用毒品案
    件，經臺灣屏東地方法院以91年度毒聲字第1150號裁定送勒
    戒處所執行觀察、勒戒，因認無繼續施用毒品之傾向，並經
    台灣屏東地方法院檢察署檢察官於91年12月26日以91年度毒
    偵緝字第186 號為不起訴處分確定。又因施用毒品案件，經
    本院以91年度毒聲字第3874號裁定送勒戒處所執行觀察、勒
    戒，因認有繼續施用毒品之傾向，復經本院以92年度毒聲字
    第541 號裁定令入戒治處所施以強制戒治，於93年3 月19日
    停止處分出監，於93年8 月28日執行完畢。詎仍不知戒絕毒
    癮，明知海洛因係毒品危害防制條例第2 條第2 項第1 款所
    明定之第一級毒品，不得持有及施用，仍於前述強制戒治執
    行完畢釋放後5 年內，復基於施用第一級毒品海洛因之概括
    犯意，自94年1 月11日某時許起至94年3 月2 日17時許止，
    以每隔15日施用1 次之頻率，連續在屏東縣潮州鄉潮州國中
    外面車棚內，以將海洛因摻水置於注射針筒內施打身體之方
    式，施用第一級毒品海洛因多次。嗣於94年3 月2 日12時許
    ，因涉犯竊盜案件遭通緝，為警在屏東縣萬丹鄉崙頂村797
    巷76號前查獲，並經其同意採集尿液送驗後呈嗎啡陽性反應
    ，而查知上情。
二、案經屏東縣警察局屏東分局報請臺灣屏東地方法院檢察署呈
    請臺灣高等法院高雄分院檢察署令轉臺灣高雄地方法院檢察
    署檢察官偵查起訴。
    理  由
一、按本件被告乙○○所犯係死刑、無期徒刑、最輕本刑為3年
    以上有期徒刑以外之罪，其於準備程序就前揭被訴事實為有
    罪之陳述，經受命法官告知簡式審判程序之旨，並聽取其與
    公訴人之意見後，本院認無不得或不宜改依簡式審判程序進
    行之處，爰依刑事訴訟法第273 條之1 第1 項、第284 條之
    1 ，裁定本件由受命法官獨任進行簡式審判程序，合先敘明
    。
二、訊據被告對於上揭犯罪事實坦承不諱，且查：
  (一)被告為警查獲後，於94年3 月2 日12時20分許所採集之尿液
    ，經送驗結果，確呈嗎啡陽性反應，此有臺灣檢驗科技股份
    有限公司94年4 月1 日報告編號KＺ000000000000號濫用藥物
    尿液檢驗報告及嫌移人尿液採證編號姓名對照表各1 紙附卷
    可稽。是被告出於任意性之自白顯與事實相符，堪採為認定
    被告有罪之證據，被告上揭連續施用第一級毒品海洛因多次
    之事實，應堪認定。
  (二)又被告前於92年間，因施用毒品案件，經臺灣屏東地方法院
    以91年度毒聲字第1150號裁定送勒戒處所執行觀察、勒戒，
    因認無繼續施用毒品之傾向，並經台灣屏東地方法院檢察署
    檢察官於91年12月26日以91年度毒偵緝字第186 號為不起訴
    處分確定。又因施用毒品案件，經本院以91年度毒聲字第
    3874號裁定送勒戒處所執行觀察、勒戒，因認有繼續施用毒
    品之傾向，復經本院以92年度毒聲字第541 號裁定令入戒治
    處所施以強制戒治，於93年3 月19日停止處分出監，於93年
    8 月28日執行完畢，有臺灣高等法院被告前案紀錄表、本院
    被告院內索引卡紀錄表及上開不起訴處分書各1 紙在卷可按
    。是被告於強制戒治執行完畢後，5 年內再犯本件施用毒品
    罪之事實，事證明確，應予依法論科。
三、查海洛因係毒品危害防制條例第2條第2項所稱之第一級毒品
    ，不得非法持有、施用。核被告所為，係犯毒品危害防制條
    例第10條第1 項之施用第一級毒品罪。其施用第一級毒品前
    後，持有海洛因之低度行為，應為施用之高度行為所吸收，
    不另論罪。又被告多次施用第一級毒品犯行，時間緊接，犯
    罪構成要件亦相同，顯係基於概括犯意反覆為之，為連續犯
    ，應刑法第56條之規定論以一罪，並加重其刑。被告前於92
    年間，因竊盜案件，經本院以92年度訴字第109 號判處有期
    徒刑6 月，嗣經臺灣高等法院高雄分院撤銷原判決仍判處有
    期徒刑6 月確定。又於同年間，因涉犯竊盜案件，經本院以
    92年度簡字第3442號判處有期徒刑4 月確定，併前開宣告有
    期徒刑6 月之竊盜案件接續執行後，於93 年8月19日縮刑期
    滿執行完畢，此有台灣高等法院被告前案紀錄表1 份附卷可
    憑，其前受有期徒刑之執行完畢後，5 年內再犯本件有期徒
    刑以上之罪，為累犯，應依刑法第47條之規定，加重其刑，
    並依法遞加之。爰審酌被告經強制戒治後，仍未能戒絕其毒
    癮，再犯本件施用毒品犯行，足見其戒絕毒癮之意志不堅，
    惟念其於犯罪後坦承犯行及所犯為自戕行為等一切情狀，量
    處如主文所示之刑，以資懲儆。
據上論斷，應依刑事訴訟法第273 之1 第1 項、第284 條之1 、
第299 條第1 項前段，毒品危害防制條例第10條第1 項、第23條
第2 項，刑法第11條前段、第56條、第47條，判決如主文。
本案經檢察官甲○○到庭執行職務。
中　　華　　民　　國　　94　　年　　10　　月　　31　　日
                  鳳山刑事第1 庭      法　官  林芳華
以上正本證明與原本無異。
如不服本判決，應於判決送達後10日內，向本院提出上訴狀。
中　　華　　民　　國　　94　　年　　11　　月　　1 　　日
                                      書記官  賴佳慧
附錄本判決論罪之法條：
毒品危害防制條例第10條
施用第一級毒品者，處6月以上5年以下有期徒刑。
施用第二級毒品者，處3年以下有期徒刑。
